臺灣板橋地方法院刑事判決　　　　　　96年度交簡上字第63號
上　訴　人　乙○○
上列上訴人即被告因過失傷害案件，不服民國96年4 月23日本院
96年度交簡字第532 號第一審判決（聲請案號：96年度偵字第22
86號），提起上訴，本院管轄之第二審合議庭判決如下：
    主  文
原判決撤銷。
乙○○過失傷害人，處拘役貳拾日，如易科罰金，以新臺幣壹仟
元折算壹日，減為拘役拾日，如易科罰金，以新臺幣壹仟元折算
壹日。緩刑貳年。
    事  實
一、乙○○（聲請書及原審判決「主文」欄暨「事實及理由」欄
    均誤載為賴佳廷）於民國95年9 月3 日凌晨5 時30分許，騎
    乘車牌號碼K2Q-500 號機車，由臺北縣板橋市往土城方向行
    駛，行經臺北縣板橋市○○路、仁愛路口前，見公車未緊靠
    路邊停車上下客而佔用快、慢2 線車道，其本仍應遵守標線
    （聲請書贅載標誌）行駛，而依當時情形，該路段係鋪設柏
    油，路面清楚劃設雙黃實線，用以分隔對向車道，雙向禁止
    超車，斯時，天候為晴，有自然光線，路面乾燥、無缺陷，
    亦無障礙物，視距且良好，並無不能注意情事，詎其猶疏於
    注意，跨越雙黃線行駛，侵入對向車道，自前開公車左側超
    車，其前方適有同向行駛，由甲○○所騎乘車牌號碼OXD-85
    3 號機車，亦遭上述公車擋住去路，且同由該公車左側跨越
    雙黃線侵入對向車道超車，於渠甫進入對向車道時，旋遭乙
    ○○所騎乘之機車由後方追撞，致甲○○人車倒地，並受有
    右足背擦傷、左中指撕裂傷合併遠端指節骨折等傷害。乙○
    ○陪同甲○○至醫院就醫，於承辦警員前來處理時，主動告
    知警員肇事，自首犯罪，並接受裁判。
二、案經甲○○訴由臺北縣政府警察局板橋分局報請臺灣板橋地
    方法院檢察署檢察官聲請簡易判決處刑。
    理  由
一、訊據被告乙○○於本院審理時坦承前揭事實不諱，核與告訴
    人甲○○之指訴相符，另有亞東紀念醫院診斷證明書、裕芳
    中醫診所診斷證明暨就醫證明書、現場照片、道路交通事故
    現場草圖、道路交通事故調查報告表(一)(二)等附卷可稽。按雙
    黃實線設於路段中，用以分隔對向車道，並雙向禁止超車、
    跨越或迴轉，道路交通標誌標線號誌設置規則第149 條第1
    項第8 款規定甚詳；又在設有禁止超車標線之處所、地段，
    不得超車，道路交通安全規則第101 條第1 項第2 款復有明
    文規定。上開規定，當為考領有駕駛執照之被告所熟稔，且
    應確實遵守。查前述路段，路面鋪設柏油，地面清楚劃設雙
    黃實線，依當時情況，天候為晴，有自然光線，路面乾燥而
    無缺陷，復無障礙物，有前述現場照片、道路交通事故調查
    報告表(一)存卷可證，本院且查無不能注意情事，是其疏未注
    意而肇事，致告訴人受傷，其顯有過失，而其過失行為與告
    訴人之傷害間，具有相當因果關係。是以，被告前揭自白，
    核與事實相符，堪以採信。從而，本件事證已臻明確，被告
    過失犯行足堪認定，應依法論科。
二、核被告所為，係犯刑法第284 條第1 項前段之過失傷害罪。
    其於陪同告訴人就醫，在承辦警員前來處理時，主動告知肇
    事，自首犯罪，有道路交通事故肇事人自首情形紀錄表在卷
    得憑，並接受裁判，故得依同法第62條前段規定，減輕其刑
    。查原審認被告上揭過失犯行，罪證明確，而於審酌告訴人
    傷勢、被告素行、過失程度、犯後態度等一切情狀後，量處
    拘役20日，並諭知易科罰金之折算標準，固非無見；惟被告
    確有前述自首之事實，本院衡其自首時機，係於陪同告訴人
    送醫後為之，故並非坐令告訴人傷勢擴展於不顧，觀其動機
    ，應係出於內心真誠悔悟，而非遁飾犯行，故允宜依刑法第
    62 條 前段規定，減輕其刑，於量刑上始合比例原則，並為
    事理之平。又被告與告訴人就此過失傷害情事，業於96年6
    月13日，在本院96年度板小調字第839 號民事侵權行為乙案
    ，達成和解，被告且已給付告訴人新臺幣46,000元之損害賠
    償，此事實復經本院依職權調閱上述民事卷宗，核閱屬實，
    告訴人並於同月21日具狀陳明，不再追究之意，有附卷之刑
    事撤回告訴狀可據，此併應為本院量刑之參酌。再者，中華
    民國九十六年罪犯減刑條例於96年6 月15日經立法院三讀通
    過，並於96年7 月16日施行，被告上開犯罪時間係在96年4
    月24日之前，復無中華民國九十六年罪犯減刑條例所列不予
    減刑之情形，故合於減刑條件，原審未及審酌，未就被告所
    宣告之刑，於裁判時減其宣告刑，則有未洽。準上，被告於
    上訴狀所述，否認過失乙節，雖無理由，惟原審判決既有上
    揭可議之處，是仍應由本院合議庭予以撤銷改判。本院爰審
    酌前開諸情，改處如主文第2 項所示之刑，並諭知易科罰金
    之折算標準，復依中華民國九十六年罪犯減刑條例第2 條第
    1 項第3 款之規定，減其刑期2 分之1 ，暨諭知易科罰金之
    折算標準。末查，被告未曾受有期徒刑以上刑之宣告，有臺
    灣高等法院被告前案紀錄表在卷可參，本件其係一時疏於注
    意，致罹刑典，然事後已坦承犯行，並賠償告訴人損害，求
    得告訴人原諒，足徵悛悔有據，是其經此刑之宣告後，當知
    警惕，而無再犯之虞，本院因認暫不執行其刑為當，予以宣
    告緩刑2 年，用啟自新。
據上論斷，應依刑事訴訟法第369 條第1 項前段、第364 條、第
299 條第1 項前段，刑法第284 條第1 項前段、第62條前段、第
41條第1 項前段、第74條第1 項第1 款，刑法施行法第1 條之1
，中華民國九十六年罪犯減刑條例第2 條第1 項第3 款、第7 條
、第9 條，判決如主文。
本案經檢察官馬凱蕙到庭執行職務。
中　　華　　民　　國　　96　　年　　8 　　月　　13　　日
                  刑事第十四庭  審判長法　官  林海祥
                                      法　官  劉元斐
                                      法　官  朱敏賢
以上正本證明與原本無異。
不得上訴。
                                      書記官  郭勝華
中　　華　　民　　國　　96　　年　　8 　　月　　13　　日
刑法第284 條
因過失傷害人者，處六月以下有期徒刑、拘役或五百元以下罰金
，致重傷者，處一年以下有期徒刑、拘役或五百元以下罰金。
從事業務之人，因業務上之過失傷害人者，處一年以下有期徒刑
、拘役或一千元以下罰金，致重傷者，處三年以下有期徒刑、拘
役或二千元以下罰金。
